臺中高等行政法院裁定
                                    110年度簡抗再字第5號
聲  請  人  黃保桐                                   


相  對  人  臺中市政府地方稅務局                       

代  表  人  沈政安              
上列當事人間退還稅款事件，對於中華民國110年7月16日本院11
0年度簡抗再字第2號裁定，聲請再審，本院裁定如下：主　文
一、再審之聲請駁回。
二、再審訴訟費用由聲請人負擔。
    理　由
一、按對於確定裁定聲請再審，應依行政訴訟法第283條準用同
    法第277條第1項第4款之規定表明再審理由，此為必須具備
    之程式；上開規定，依行政訴訟法第236條之2第4項規定，
    於簡易訴訟程序準用之。所謂表明再審理由，必須指明確定
    裁定，有如何合於行政訴訟法第273條第1項各款或第2項所
    定再審事由之具體情事，始為相當，倘僅泛言有再審事由，
    而未指明有何條款之具體情事者，尚難謂已合法表明再審理
    由；如未表明再審理由，法院無庸命其補正，應以裁定駁回
    之（最高行政法院101年度裁字第2722號裁定意旨可資參照
    ）。又聲請再審，乃對於確定裁定不服之程序，故聲請再審
    ，必須就該聲明不服之確定裁定為前揭說明之指摘；倘其聲
    請，雖聲明係對某件確定裁定為再審，但其聲請狀所載理由
    ，實為指摘前程序確定判決或前次之再審判決或確定裁定如
    何違法，而對該聲明不服之確定裁定，並未指明有如何法定
    再審理由，亦難認為已合法表明再審理由，而應以其聲請再
    審為不合法駁回之。
二、聲請人前向相對人請求退還土地增值稅及地價稅，經相對人
    否准後，提起訴願遭決定不受理，復提起行政訴訟，經臺灣
    臺中地方法院行政訴訟庭108年度稅簡字第6號裁定駁回；聲
    請人仍不服提起抗告，經本院108年11月21日108年度簡抗字
    第8號以抗告無理由裁定駁回確定在案。嗣聲請人不服本院1
    08年度簡抗字第8號裁定，向本院聲請再審，經本院109年度
    簡抗再字第2號裁定以其聲請再審已逾30日之法定期間，其
    聲請為不合法予以駁回。聲請人仍不服，對本院109年度簡
    抗再字第2號裁定聲請再審，又經本院109年8月20日109年度
    簡抗再字第7號裁定，以其無非對於前程序原審裁定及本院1
    08年度簡抗字第8號裁定不服之實體理由，然對於本院109年
    度簡抗再字第2號裁定以其再審聲請已逾30日法定期間不合
    法予以駁回之內容，究有如何合於再審事由之具體情事，則
    未據敘明，其聲請再審自非合法予以裁定駁回。聲請人仍不
    服，又對109年度簡抗再字第7號裁定聲請再審，再經109年
    度簡抗再字第10號裁定，以其不合於行政訴訟法第273條第1
    項各款再審事由之具體情事，其聲請再審自非合法予以裁定
    駁回。聲請人仍不服，對109年度簡抗再字第10號裁定聲請
    再審，經本院109年度簡抗再字第13號裁定(下稱前確定裁定
    )，以其不合於行政訴訟法第273條第1項各款再審事由之具
    體情事，其聲請再審自非合法予以裁定駁回。聲請人仍不服
    ，對前確定裁定聲請再審，嗣經本院110年度簡抗再字第2號
    裁定(下稱原確定裁定)，以前確定裁定雖有依法律或裁判應
    迴避之法官參與審判之再審事由，惟前確定裁定之理由係屬
    正當，其聲請再審為無理由，予以裁定駁回。聲請人仍不服
    ，對原確定裁定聲請本件再審。
三、聲請人聲請意旨略以：(一)原確定裁定以其未有具體事實作
    為裁定，仍停滯在程序問題打轉，未針對兩造爭議對錯而為
    裁判，是依行政訴訟法第273條規定聲請再審。(二)相對人
    適用條文錯誤，且未提出相關繳稅、租稅之依據條文，又答
    辯內容未有具體反駁內容，仍以程序問題抗辯，未能將代理
    債務人繳納稅款金額提出答辯。並聲明：⒈原確定裁定廢棄
    ，⒉撤銷訴願決定，並退還聲請人所代債務人繳納之增值稅
    ，地價稅稅額新臺幣116,436元。
四、相對人答辯意旨略以：聲請人泛言陳稱原確定裁定以程序不
    合駁回，未審究實體等問題，然未就原確定裁定認其程序不
    合法事項具體表明再審事由，難謂已合法表明再審理由，依
    最高行政法院裁定意旨，其所為再審之聲請，即屬不合法，
    並聲明：再審之聲請駁回。
五、經查，聲請人聲請再審之再審理由，無非指摘原確定裁定對
    其聲明理由未加以審理、相對人未對實體法律爭議有所答辯
    、相對人徵收稅款無法律依據等詞。經核聲請人所提上開再
    審理由，係對前訴訟程序不服之重複主張，惟其對於原確定
    裁定究有如何合於行政訴訟法第273條第1項各款再審事由之
    具體情事，仍未具體敘明，依首開規定及說明，本件再審之
    聲請自非合法，應予駁回。又當事人就同一事件對法院所為
    歷次裁判聲請再審，必須其對最近一次之裁判（即原確定裁
    定）具有再審理由者，始得進而審究其前歷次裁判有無再審
    理由；而本件聲請人對原確定裁定聲請再審既因不合法而應
    裁定駁回，自無庸審究其之前歷次裁判有無再審理由及原處
    分是否適法，併予說明。六、結論：本件再審之聲請為不合
    法，應裁定駁回。
中　　華　　民　　國　　110　  年　  11    月   22  　日
                  臺中高等行政法院第三庭
                          審判長法官　陳  文  燦
                              法  官　張  鶴  齡 
                              法  官　楊  嵎  琇
以上正本證明與原本無異。
本裁定不得抗告。
中　　華　　民　　國　　110　  年　  11  　月   22  　日
                              書記官　詹  靜  宜